ACORDAO-COMPLETO-2348539

ACÓRDÃO DE RELAÇÃO

ACÓRDÃO DE RELAÇÃO 2090/2019 ATA 8/2019 - SEGUNDA CÂMARA

Acórdão 2090/2019-TCU-Segunda Câmara
Os Ministros do Tribunal de Contas da União, com fundamento nos arts. 1º, inciso I; 16, incisos I e II; 17; 18  e 23, incisos I e II, da Lei nº 8.443/92, c/c os arts. 1º, inciso I; 143, inciso I;  207 e 214, inciso I, do Regimento Interno/TCU, ACORDAM em julgar as contas a seguir relacionadas regulares e regular com ressalva, dando  quitação aos responsáveis e mandar  fazer a seguinte recomendação e determinações sugeridas nos pareceres emitidos nos autos pela Secretaria e pelo Ministério Público junto a este Tribunal. 
1. Processo TC-Processo 033.461/2018-0 (PRESTAÇÃO DE CONTAS - Exercício: 2017) 
	1.1. Responsáveis: Cibele Quadrado de Moraes (XXX.986.341-XX) ; Gilvan Silva Pereira Ramos (XXX.959.476-XX) ; Marco Aurelio Willman Saar de Carvalho (XXX.245.001-XX) ; Maria Regina Machado Guimaraes (XXX.114.021-XX) ; Marysol Bertolin Damasceno (XXX.411.161-XX) ; Pedro Luis Vicentin Foltran (XXX.285.478-XX) ; Rafael Alves Bellinello (XXX.716.721-XX) ; Vania Melo Dutra (XXX.642.276-XX) 
	1.2. Órgão/Entidade: Tribunal Regional do Trabalho da 10ª Região/DF e TO
	1.3. Relator: Ministro Raimundo Carreiro
	1.4. Representante do Ministério Público: Procurador Sergio Ricardo Costa Caribé
	1.5. Unidade Técnica: Secretaria de Controle Externo da Administração do Estado (SecexAdmin) .
	1.6. Representação legal: não há.
	1.7. Julgar regulares as contas dos Srs. Marysol Bertolin Damasceno, CPF XXX.411.161-XX; Cibele Quadrado de Moraes, CPF XXX.986.341-XX; Marco Aurelio Willman Saar de Carvalho, CPF XXX.245.001-XX; Vania Melo Dutra, CPF XXX.642.276-XX; Rafael Alves Bellinello, CPF XXX.716.721-XX; Gilvan Silva Pereira Ramos, CPF XXX.959.476-XX e Maria Regina Machado Guimarães, CPF XXX.114.021-XX, dando-lhes quitação plena, com fundamento nos arts. 1º, inciso I; 16, inciso I; 17 e 23, inciso I, da Lei 8.443/1992 c/c os arts. 1º, inciso I; 207 e 214, inciso I, do Regimento Interno;
1.8. Julgar regulares com ressalva as contas do Sr. Pedro Luis Vicentin Foltran, CPF XXX.285.478-XX, dando-se quitação, considerando que que as falhas apontadas no relatório de auditoria do Controle Interno que teve como escopo a avaliação dos procedimentos de passivos trabalhistas, em razão de sua relevância e de seu potencial de causar dano ao erário, devem motivar ressalva à regularidade das contas do Sr. Pedro Luis Vicentin Foltran, Desembargador-Presidente do TRT da 10ª Região durante todo o exercício de 2017, com fundamento nos arts. 1º, inciso I; 16, inciso II; 18 e 23, inciso II, da Lei 8.443/92;
1.9. Recomendar ao TRT da 10ª Região a implementação de controles internos a fim de identificar os eventuais casos de acumulações ilícitas de cargos públicos;
1.10. Determinar ao TRT da 10ª Região:
1.10.1. adoção de medidas para o aprimoramento dos procedimentos de cálculo e registro dos passivos trabalhistas, com especial ênfase na correção e prevenção das falhas apontadas no relatório de auditoria de passivos trabalhistas e no item 4.2.6 do Relatório de Auditoria Anual de Contas – 2017, ambos produzidos pela Coordenadoria de Controle Interno – CDCOI do TRT da 10ª Região;
1.10.2. envio de trabalhos de auditoria porventura realizados com o escopo de monitorar o cumprimento das recomendações registradas no relatório de auditoria realizada nos passivos trabalhistas pela Coordenadoria de Controle Interno.
1.11.Dar ciência deste Acórdão ao  TRT da 10ª Região/DF e TO, destacando que esse conteúdo pode ser consultado no endereço www.tcu.gov.br/acordaos e pode ser obtido no dia seguinte ao de sua oficialização.

Segunda Câmara

Cibele Quadrado de Moraes (XXX.986.341-XX); Gilvan Silva Pereira Ramos (XXX.959.476-XX); Marco Aurelio Willman Saar de Carvalho (XXX.245.001-XX); Maria Regina Machado Guimaraes (XXX.114.021-XX); Marysol Bertolin Damasceno (XXX.411.161-XX); Pedro Luis Vicentin Foltran (XXX.285.478-XX); Rafael Alves Bellinello (XXX.716.721-XX); Vania Melo Dutra (XXX.642.276-XX)

RAIMUNDO CARREIRO

não há.

Procurador Sergio Ricardo Costa Caribé

PRESTAÇÃO DE CONTAS (PC)

Secretaria de Controle Externo da Administração do Estado (SecexAdmin).